臺灣士林地方法院刑事判決　　　　　　　　　　　　　九十二年度易字第二二七號
　　公　訴　人　臺灣士林地方法院檢察署檢察官
　　被　　　告　甲○○
右列被告因違反商標法案件，經檢察官提起公訴（九十二年度偵字第九八五號）及移
送併案審理（九十二年度偵字第四一一四號、九十二年度偵字第四四六六號），本院
於訊問被告後，被告為認罪之答辯，經裁定以簡式審判程序審理，判決如左：
    主  文
甲○○共同連續明知為未得商標權人同意，於同一商品，使用相同之註冊商標之商品
而販賣，處有期徒刑陸月，如易科罰金，以佰元折算壹日，緩刑年。扣案之仿冒
如附表一所示商標圖樣之行動電話機殼伍仟零玖拾壹組、鍵盤陸拾壹個、面板壹佰玖
拾壹個、行動電話機殼壹佰壹拾個均沒收。
    事  實
一、甲○○明知如附表一所示之商標圖樣，係芬蘭商諾基亞公司（以下簡稱諾基亞公
    司）向我國經濟部智慧財產局申請註冊，而取得於附表一所示之專用期間，指定
    使用於如附表一所載之商品之商標專用權，於商標專用期間及延展專用期間內，
    使用於如附表一所示之商品上，未經商標專用權人之同意或授權，不得於同一商
    品或類似商品，使用相同或近似之商標圖樣，甲○○並明知其於民國九十年二、
    三月間起，所販入之行動電話機殼，係意圖欺騙他人，使用相同於如附表一所示
    商標圖樣之仿冒商標商品，竟基於販賣仿冒商標商品之概括犯意，自斯時起，先
    在臺北縣境內各地，以跑單幫四處兜售之方式，販賣前揭購得之仿冒商標之行動
    電話機殼予不特定之顧客牟利，甲○○並於九十一年五月間起，與易錦福（所涉
    違反商標法犯行，業經本院九十二年度易字第二０號刑事判決判處有期徒刑五月
    ）共同在臺北市○○區○○路七十九之一號經營「換殼王國通訊行」，其二人共
    同基於販賣仿冒商標商品之概括犯意之聯絡，販入其上使用有相同於附表一所示
    商標圖樣之仿冒商標之行動電話機殼、鍵盤、面板等配件後，將之陳列在上開通
    訊行之商品架上，而連續販賣予前來選購之不特定顧客，嗣於九十一年十月二十
    三日下午三時三十分許，為警查獲易錦福經營上開通訊行，並扣得仿冒如附表一
    所示商標圖樣之行動電話機殼五千零九十一組、鍵盤六十一個、面板一百九十一
    個。甲○○於易錦福為警查獲後，仍基於前揭概括犯意，並以每月新臺幣（下同
    ）一萬八千元之薪資僱用陳欣宜（所涉違反商標法犯行，業經本院九十二年度易
    字第六二八號刑事判決判處有期徒刑六月）在前開通訊行負責整理貨品、倉庫管
    理及櫃檯接待等工作，陳欣宜明知甲○○除販入其上使用有相同於附表一所示商
    標圖樣之仿冒商標之行動電話機殼外，甲○○另向綽號「阿海」之不詳姓名年籍
    之成年男子，以每件四十元之低價所販入之各型行動電話機殼，係未經附表二所
    示商標圖樣之商標專用權人日商小學館股份有限公司同意或授權，使用相同於附
    表二所示商標圖樣之仿冒商標商品，甲○○與陳欣宜亦共同基於意圖欺騙他人販
    售圖利之概括犯意之聯絡，將上開購入之仿冒商標商品陳列於商品架上，連續販
    賣予不特定顧客牟利，而於九十二年一月二日下午三時三十分許，適甲○○在上
    開通訊行負責店務時為警查獲，並扣得仿冒如附表一所示商標圖樣之行動電話機
    殼三三一０型四十個、八三五０型二十五個及八三一０型四十五個（合計一百十
    個），再於同日晚間八時二十分許，於陳欣宜在上開通訊行處理店務時又為警查
    獲，並扣得仿冒如附表二所示商標圖樣之行動電話機殼三三一０型三十一個、八
    二五０型十九個、Ｔ二八型一個及八三一０型一個（合計五十二個）。
二、案經諾基亞公司訴由臺北市政府警察局松山分局報請臺灣士林地方法院檢察署檢
    察官偵查起訴，及諾基亞公司訴請臺灣士林地方法院檢察署檢察官偵查以及臺北
    市政府警察局萬華分局報請臺灣士林地方法院檢察署檢察官偵查後移送併案審理
    。
    理  由
一、右揭事實，業據被告甲○○於本院審理時坦承不諱，並分別經告訴人之代理人謝
    樹藝律師、楊淑芬指訴屬實，且有附表一、二所示之商標註冊證影本各一份附卷
    可稽，復有前揭先後三次查獲之仿冒商標商品扣案可資佐證，本件事證明確，被
    告犯行洵堪認定。
二、按被告行為後，商標法第六十三條之明知為意圖欺騙他人，於同一商品，使用相
    同或近似於他人註冊商標之圖樣之商品而販賣之規定，業經修正為同法第八十二
    條，並經總統於九十二年五月二十八日公布，於同年十一月二十八日生效，刑度
    並未修正，是被告行為後法律已有變更，茲比較新舊法，修正後新法對被告並無
    不利，本件自應依刑法第二條第一項前段之規定，全部適用修正後之新法。核被
    告所為，係犯修正後商標法第八十二條之明知未得商標權人同意，於同一商品，
    使用相同之註冊商標之商品而販賣罪，被告意圖販賣而陳列仿冒商標商品之低度
    行為，應為販賣仿冒商標商品之高度行為所吸收，不另論罪。被告分別與易錦福
    、陳欣宜之間，各有犯意聯絡及行為分擔，應分別論以共同正犯。被告先後多次
    販賣犯行，時間緊接，所犯構成要件相同，顯係基於概括犯意而為，為連續犯，
    應依刑法第五十六條之規定論以一罪，並加重其刑。被告本件販賣仿冒如附表二
    所示商標圖樣之行動電話機殼，以及九十年十二月間起至九十二年一月二日下午
    三時三十分許止前後所為如事實欄所述販賣仿冒商標商品等犯行部分，檢察官於
    起訴書上雖未敘及，惟此等部分與起訴書所載之犯罪事實具有連續犯之裁判上一
    罪關係，為起訴效力所及，基於審判不可分原則，本院自應併予審理，附此敘明
    。爰審酌被告為圖私利，竟販賣仿冒品，侵害他人之商標專用權，嚴重侵害智慧
    財產權，破壞我國保護智慧財產權之國際形象，原不宜寬貸，惟念被告素行尚屬
    良好，且坦承犯行，尚知悔悟，並已與告訴人達成民事和解（見本院九十三年七
    月十四日審判筆錄）等一切情狀，認檢察官請求量處有期徒刑六月洵屬允洽，本
    件爰量處被告如主文所示之刑，並諭知易科罰金之折算標準。末查被告未曾受有
    期徒刑以上刑之宣告，此有被告之臺灣高等法院被告全國前案紀錄表一份在卷可
    按，其因思慮欠周，貪圖利益，致罹本罪，犯後悔意殷殷，態度良好，且已與告
    訴人達成民事和解，足見被告經此教訓，自當知所警惕，而無再犯之虞，本院綜
    核各情，認前開對其所宣告之刑，以暫不執行為適當，爰併予宣告緩刑三年，以
    啟自新。扣案之仿冒如附表一所示商標圖樣之行動電話機殼五千零九十一組、鍵
    盤六十一個、面板一百九十一個、行動電話機殼一百十個，應依修正後商標法第
    八十三條之規定宣告沒收；至於扣案之仿冒如附表二所示商標圖樣之行動電話機
    殼五十二個，業於陳欣宜所涉違反商標法一案中（按即本院九十二年度易字第六
    二八號刑事判決）經宣告沒收，並已沒收銷燬，有臺灣士林地方法院檢察署檢察
    官沒收物品處分命令在卷可憑，本件自無再諭知沒收之必要。
據上論斷，應依刑事訴訟法第二百七十三條之一第一項、第二百九十九條第一項前段
，修正後商標法第八十二條、第八十三條，刑法第二條第一項前段、第十一條、第二
十八條、第五十六條、第四十一條第一項、第七十四條第一款，罰金罰鍰提高標準條
例第二條，判決如主文。
本案經檢察官鄭世揚到庭執行職務。
中　　　華　　　民　　　國　　九十三　　年　　　八　　　月　　 十三 　　日
                                      臺灣士林地方法院刑事第七庭
                                          法  官  曾  家  貽
右正本證明與原本無異。
如不服本判決，應於判決送達後十日內，向本院提出上訴狀。
                                          書記官  曾  韻  蒔
中　　　華　　　民　　　國　　九十三　　年　　　八　　　月　　 十六　 　日
附錄本判決論罪科刑依據之法條：
商標法第八十二條：
  明知為前條商品而販賣、意圖販賣而陳列、輸出或輸入者，處一年以下有期徒刑、
  拘役或科或併科新臺幣五萬元以下罰金。
商標法第八十三條：
  犯前二條之罪所製造、販賣、陳列、輸出或輸入之商品，或所提供於服務使用之物
  品或文書，不問屬於犯人與否，沒收之。
